臺灣板橋地方法院刑事判決　　　　　　　99年度易字第1413號
公　訴　人　臺灣板橋地方法院檢察署檢察官
被　　　告　陳佢仁
被　　　告　江勝自
共　　　同
選任辯護人　阮祺祥律師
上列被告等因詐欺等案件，經檢察官提起公訴（98年度偵字第
26570 號），本院判決如下：
    主  文
陳佢仁共同犯恐嚇取財罪，處有期徒刑肆月，如易科罰金，以新
臺幣壹仟元折算壹日。又共同犯詐欺罪，處有期徒刑肆月，如易
科罰金，以新臺幣壹仟元折算壹日。附表所示之物沒收。又共同
犯詐欺罪，處有期徒刑肆月，如易科罰金，以新臺幣壹仟元折算
壹日。附表所示之物沒收。應執行有期徒刑拾月，如易科罰金，
以新臺幣壹仟元折算壹日。附表所示之物沒收。
江勝自共同犯詐欺罪，處有期徒刑肆月，如易科罰金，以新臺幣
壹仟元折算壹日。附表所示之物沒收。又共同犯詐欺罪，處有期
徒刑肆月，如易科罰金，以新臺幣壹仟元折算壹日。附表所示之
物沒收。應執行有期徒刑陸月，如易科罰金，以新臺幣壹仟元折
算壹日。附表所示之物沒收。
    事  實
一、民國98年6 月16日上午9 時許，陳佢仁在新北市蘆洲區（即
    改制前之臺北縣蘆洲市）蘆洲市場內擺設販售玩具之攤位，
    見林麗華獨自前來選購玩具有機可趁，遂與真實姓名、年籍
    不詳之成年女子（下以A 女代稱），基於共同意圖為自己不
    法所有之犯意聯絡，由A 女上前向林麗華宣稱林麗華積欠其
    新臺幣（下同）40,000元，要求林麗華立即還款，林麗華予
    以否認，A 女即抓住林麗華阻其離去，林麗華為求脫身，僅
    得交付身上現金4,000 元，然A 女仍覺不足，即翻看林麗華
    皮包而尋得提款卡，遂要求林麗華領款，林麗華迫於無奈，
    僅得隨A 女至蘆洲郵局，陳佢仁則騎乘機車尾隨在後，遇林
    麗華有所反抗不從之舉，即大聲喝止並露出身上刺青且以機
    車阻擋林麗華離去，過程中，A 女復向林麗華恫稱其夫係黑
    道，若林麗華不配合，將對之不利等語，林麗華因而心生畏
    懼，依渠等指示以提款卡提領帳戶內僅存之8,000 元並悉數
    交付，而共同以此脅迫方式得款12,000元。
二、陳佢仁、江勝自與真實姓名、年籍不詳之成年男、女數人，
    共同基於為自己不法所有之犯意聯絡，共組詐欺集團，於市
    場擺設販售低價玩具攤位，誘騙民眾前來選購，再伺機找尋
    目標，為下列詐欺犯行：
  (一)98年7 月25日，由陳佢仁、江勝自所屬詐欺集團成年男性成
    員（下以B 男代稱）在新北市板橋區（即改制前臺北縣板橋
    市）國泰市場內擺設販售玩具攤位，同日上午10時許，張智
    旗前來選購玩具，陳佢仁、江勝自在旁假意爭購其中1 只玩
    具，B 男即提議以藤環套取玩具之方式決定，陳佢仁、江勝
    自2 人丟擲許久均無法套住玩具，陳佢仁即取出千元現金，
    江勝自順勢表示與之對賭，陳佢仁即作莊並邀在場之人參與
    ，過程中陳佢仁故意不將藤環套中玩具而不斷賠付金錢予參
    與者，營造其不具特殊技巧甚至技術低落，參與者極易贏得
    賭金之假象，而該集團另名成年女性成員（下以C 女代稱）
    趁此邀張智旗押注，張智旗以其僅攜帶800 元而婉拒，該集
    團另名成年女性成員（下以D 女代稱）見狀，即佯稱向C 女
    借款押注而贏得款項，C 女亦表示願意出借款項予張智旗，
    張智旗遂不敵渠等鼓吹慫恿，且因陳佢仁前開蓄意之舉，陷
    於錯誤而認此為一般射倖性遊戲，遂向C 女借款25,000元，
    以陳佢仁無法以藤環套住玩具押注，陳佢仁見張智旗落入圈
    套，即丟擲藤環圈中玩具，當場收取張智旗押注金25,000元
    ，再由C 女陪同張智旗提領25,000元償還C 女，而共同以前
    開方式向張智旗詐得25,000元。
  (二)98年8 月22日，由陳佢仁、江勝自在前開國泰市場內擺設販
    售玩具攤位，同日上午9 時許，吳寶螺前來選購玩具，該詐
    欺集團成年女性成員（下以E 女代稱）即以欲合資購買玩具
    為由與吳寶螺搭訕，陳佢仁、江勝自則在旁假意爭執藤環無
    法套住該等玩具，陳佢仁遂取出現金表示欲以此對賭，江勝
    自順勢表示與之對賭，E 女亦參與，過程中陳佢仁故意不將
    藤環套中玩具而不斷賠付金錢予參與者，營造其不具特殊技
    巧甚至技術低落，參與者極易贏得賭金之假象，此時E 女趁
    勢邀吳寶螺參與對賭，並出借4,000 元予吳寶螺，吳寶螺因
    陳佢仁前開蓄意之舉，陷於錯誤而認此為一般射倖性遊戲，
    遂以向E 女所借4,000 元加上自身持有之1,000 元，以陳佢
    仁無法以藤環套住玩具押注，陳佢仁見吳寶螺落入圈套，即
    丟擲藤環圈中玩具，當場收取吳寶螺之押注金5,000 元，E
    女再陪同吳寶螺返家取款4,000 元償還E 女，而共同以前開
    方式向吳寶螺詐得5,000 元。
三、嗣於同年9 月6 日，林麗華至國泰市場，適見陳佢仁及A 女
    亦在該處，林麗華遂通知其子張揚傑，張揚傑到場欲將陳佢
    仁扭送警局，而與陳佢仁、江勝自發生拉扯，員警據報到場
    處理而查獲陳佢仁、江勝自，A 女則趁隙逃逸。
四、案經林麗華、張智旗及吳寶螺訴請新北市（即改制前臺北縣
    ）政府警察局板橋分局移送偵辦。
    理  由
一、證據能力
  (一)被告以外之人於審判外之言詞或書面陳述，除法律有規定者
    外，不得作為證據；被告以外之人於審判外向法官所為之陳
    述，得為證據；被告以外之人於偵查中向檢察官所為之陳述
    ，除顯有不可信之情況者外，得為證據；被告以外之人於審
    判外之陳述，雖不符刑事訴訟法第159 條之1 至第159 條之
    4 之規定，而經當事人於審判程序同意作為證據，法院審酌
    該言詞陳述或書面陳述作成時之情況，認為適當者，亦得為
    證據。當事人、代理人或辯護人於法院調查證據時，知有第
    159 條第1 項不得為證據之情形，而未於言詞辯論終結前聲
    明異議者，視為有前項之同意，刑事訴訟法第159 條第1項
    、第159 條之1 、第159 條之5 分別定有明文。
  (1)證人林麗華、張智旗、吳寶螺於警詢時所為之陳述，雖屬審
    判外之陳述，被告及渠等辯護人於本院審理時陳明同意前開
    證人於警詢時之陳述為證據，於本院審理時亦未主張排除證
    人葉為翰陳述之證據能力，且迄於本院言詞辯論終結前均未
    表示異議（見本院99年11月25日審判筆錄），本院審酌前開
    證人之證述應無重大瑕疵且與事實相符，故依前開法條規定
    ，應認證人前開審判外之證述，自得為證據。
  (2)證人林麗華、張智旗、吳寶螺於偵查中向檢察官所為之陳述
    ，雖屬審判外之陳述，惟現階段刑事訴訟法規定檢察官代表
    國家偵查犯罪、實施公訴，依法其有訊問被告、證人及鑑定
    人之權，證人、鑑定人且須具結，而實務運作時，檢察官偵
    查中向被告以外之人所取得之陳述，原則上均能遵守法律規
    定，不致違法取供，其可信度極高，是以，刑事訴訟法於92
    年2 月6 日修正時，即為兼顧理論與實務，以該法第159 條
    之1 第2 項規定，除顯有不可信之情況者外，得為證據。前
    開證人於偵查中依法具結後向檢察官所為之陳述，並非檢察
    官非法取供而得，且並無證據證明前開證人於檢察官偵查中
    所為證述有何誤認之情形，並無顯不可信之情況，自得作為
    證據。
  (二)被告及渠等辯護人對起訴書證據清單編號3 至6 所示之證據
    之證據能力同意有證據能力（見本院98年12月29日準備程序
    筆錄），經本院於審理期日提示上開證據並告以要旨，被告
    及辯護人就此部分證據之證據能力均未聲明異議（見本院99
    年11月25日審判筆錄），且查並無不得作為證據之事由，依
    法自得作為證據。
二、得心證之理由
  (一)被告陳佢仁矢口否認有何恐嚇取財、詐欺取財犯行；被告江
    勝自矢口否認有何詐欺取財犯行，均辯稱：渠等未曾在蘆洲
    市場或國泰市場擺攤云云。
  (二)經查：
  1.被告陳佢仁共同恐嚇取財部分：
  (1)林麗華於上揭時、地遭被告陳佢仁及A 女共同恐嚇取財等情
    ，業據證人林麗華於警詢、檢察官偵查中及本院審理時證述
    ：98年6 月16日9 時許，伊至新北市蘆洲區蘆洲市場內被告
    陳佢仁所擺設販售玩具之攤位選購玩具，突有一女子宣稱伊
    積欠其40,000元，要求伊還款，伊以予否認，該女子即不讓
    伊離去，伊為求脫身，便交付身上僅有之現金4,000 元予該
    女子，但該女子稱不夠，便翻找伊皮包，發現內有提款卡，
    就要伊隨其前去領款，伊非常害怕，只得隨該女子前去領款
    ，途中，伊見被告陳佢仁騎乘機車跟隨渠等後面，並指揮伊
    行進方向，伊試圖掙脫，但被告陳佢仁在旁大聲喝止，並將
    外套脫下露出大片刺青。該名女子復向伊恫稱其夫為黑道人
    物，若伊不配合，將對伊不利等語，之後渠等到達盧洲郵局
    ，該女子指示伊以提款卡將帳戶內僅存之8,000 領出，被告
    陳佢仁及該名女子仍不肯罷手，帶同伊在蘆洲區內繞行，幾
    經伊哀求且稱已無多餘金錢，該女子始搭乘被告陳佢仁所騎
    乘之機車離去，伊共損失12,000元。98年9 月6 日上午，伊
    至國泰市場，發現被告陳佢仁及該名女子，伊便聯繫伊子張
    揚傑前來，張揚傑抓住被告陳佢仁並與之發生拉扯，被告江
    勝自上前將渠等拉開，而後警方前來處理等語綦詳（見98年
    度偵字26570 號偵查卷第第11至12頁、第58至59頁、第73至
    75 頁 、本院99年8 月19日審判筆錄）。證人林麗華迭於警
    詢、偵查及審理均明確指述被告陳佢仁所為前開犯行不移，
    且前後所述情節一致，其證述內容自屬信實。又證人林麗華
    所述前開其遭恐嚇取財之時間係於98年6 月16日，與證人林
    麗華嗣後於98年9 月6 日在國泰市場發覺被告陳佢仁並報警
    處理，期間相距將近3 個月，苟證人林麗華係任意誣攀，其
    大可於事發後即時隨意為之，實無必要遲至事發數月後偶遇
    被告陳佢仁始指述前情。況98年9 月6 日在場除被告陳佢仁
    外，尚有被告江勝自等人，被告陳佢仁、江勝自均為警帶回
    派出所製作筆錄一情，業據被告陳佢仁、江勝自供述在卷（
    見本院99年6 月22日準備程序筆錄），而證人林麗華僅指述
    被告陳佢仁對其為前開恐嚇取財犯行，並未指述被告江勝自
    參與此事，可見證人林麗華並非毫無區分任意指述，佐以證
    人林麗華於檢察官偵查中及本院審理時均證稱被告陳佢仁身
    有刺青等語（見前開偵查卷第59頁、本院99年8 月19日審判
    筆錄），且其於本院審理時更明確證稱被告陳佢仁之「手臂
    」、「肩膀」均有刺青等語（見本院99年8 月19日審判筆錄
    ），後經本院當庭勘驗，被告陳佢仁之左手臂、肩膀、背部
    確有刺青（見本院99年8 月19日審判筆錄），與證人林麗華
    所述特徵相符，而肩膀部位一般均為衣著遮掩，苟非確有見
    聞，證人林麗華實無可能知悉被告陳佢仁為衣著遮蓋之肩膀
    部位刺青，被告辯稱因其穿著短袖衣物，故證人林麗華得以
    看見其刺青云云，顯無可採。證人林麗華既可指述被告陳佢
    仁特徵無誤，益徵其指證信實有據。
  (2)證人林麗華於警詢時證稱: 該稱伊欠款之女子年約40餘歲等
    語（見前開偵查卷第11頁背面），於本院審理時證稱：該宣
    稱伊積欠款項之女子年紀與伊年紀相仿，比伊年紀略小一些
    等語（見本院99年8 月19日審判筆錄），而林麗華係40年出
    生，有警詢筆錄在卷可參（見前開偵查卷第11頁），本案發
    生當時年約59歲，依此推知其所稱之女子年約50餘歲。蓋人
    之外貌固隨年歲增長而成熟、改變，但因生長環境或裝扮等
    等因素，實無法單由外貌精確推斷人之年紀，故縱證人林麗
    華稱該女子40餘歲或50餘歲，均屬一般人觀念中同一年齡層
    之中年婦人，證人林麗華前開所述並無矛盾，且由證人林麗
    華前開所述，可知該名女子為成年人。又依證人林麗華所述
    ，可知於前開過程中，其均受被告陳佢仁與該名女子之控制
    ，稍有不從即遭制止，於此情況下，證人林麗華自無可能為
    任何求援之舉，更遑論撥打電話求救，而證人林麗華事後或
    與其子張揚傑談及此事，然一般人於敘述自身被害過程，應
    僅會描述事發經過，至其是否攜帶行動電話一節，與其遭恐
    嚇取財並無關係，林麗華未必提及此事，且張揚傑縱有聽聞
    亦未必詳記，故嗣後詢問證人林麗華、張揚傑關於行動電話
    一事，縱渠等無法清楚記憶，或記憶錯誤，亦為人情之常，
    要難執此即認證人林麗華所述不實。辯護人執此等與犯罪事
    實無涉之枝節挑剃證人林麗華之證言不實，要無可採。
  (3)由前總總，足認證人林麗華前開所述情節並非子虛，自屬可
    採，被告陳佢仁確有前開恐嚇取財犯行無疑。
  2.被告陳佢仁、江勝自共同詐欺部分：
  (1)證人張智於旗於警詢、檢察官偵查中證稱：98年7 月25日上
    午10時許，伊至新北市板橋區國泰市場內某販售玩具攤位，
    被告江勝自、陳佢仁亦在該處，渠等爭購同一玩具，攤販老
    闆便提議被告陳佢仁、江勝自對賭以藤圈圈套玩具，渠等投
    擲許久均無法將藤圈套住玩具，被告陳佢仁遂取出一把千元
    現金，被告江勝自嗆聲欲對賭，被告陳佢仁即邀在場之人對
    賭並作莊，被告陳佢仁始終無法將藤圈套入玩具，故不斷輸
    錢，在場某名成年女子亦參與押注且贏錢，該女子邀伊參與
    押注，伊因身上僅有800 元而拒絕，但在場有另名女子向邀
    伊押注之女子表示感謝因其出借款項押注而贏錢等語，且該
    邀伊押注女子亦表示願借伊款項，伊遂向之借款25,000元押
    注，豈知伊一押注，被告陳佢仁投擲藤圈即套中玩具，伊因
    此輸25,000元，後該借伊款項押注之女子即隨伊前去領款等
    語（見前開偵查卷第7 至8 頁、第60頁）。證人吳寶螺於警
    詢、檢察官偵查中及本院審理時證稱：98年8 月22日上午9
    時許，伊至國泰市場內被告陳佢仁、江勝自所擺設販售玩具
    之攤位上選購玩具，1 名女子向伊稱欲合購玩具，被告陳佢
    仁、在旁取出一把千元大鈔與被告江勝自對賭將藤圈套入玩
    具，過程中被告陳佢仁均無法將藤圈套入玩具，該與伊搭訕
    之女子亦參與對賭且邀伊參加，伊原拒絕，但伊見該女子連
    贏2 次，且該女子表示願出借款項供伊押注，伊遂向該女子
    借款4,000 元加上伊自身所有1,000 元押注，伊押注後，被
    告陳佢仁即順利將藤圈套入玩具，伊遂輸5,000 元，之後該
    出借款項女子隨同伊返家拿取出借之4,000 元款項等語（見
    前開偵查卷第9 至10頁、第59頁、本院99年8 月19日審判筆
    錄）。證人張智旗、吳寶螺對渠等於前開時、地遭詐騙之過
    程指述綦詳，且均明確指述被告陳佢仁、江勝自參與前開犯
    行，而證人張智旗、吳寶螺於渠等被害後，並未主動向警申
    告，係98年9 月6 日，林麗華在國泰市場遇見對其恐嚇取財
    之被告陳佢仁而報警處理，證人張智旗、吳寶螺在場見聞警
    方查獲被告陳佢仁、江勝自後，始向警申告前情一節，亦據
    證人張智旗於警詢、證人吳寶螺於警詢及本院審理時證述明
    確（見前開偵查卷第7 頁、第9 頁本院99年8 月19日審判筆
    錄），可見證人張智旗、吳寶螺本未積極追究，自無必要甘
    冒誣告、偽證罪責，莫名誣攀指述被告陳佢仁、江勝自涉及
    前開犯行，渠等前開所述，自屬信實。參以證人張智旗、吳
    寶螺所述，渠等均係至國泰市場內選購玩具，被告陳佢仁、
    江勝自適在該處談論以藤圈圈套玩具之事，並進而演變相互
    投注金錢對賭，過程中均無法以藤圈套住玩具，且旁有女子
    押注且贏得金錢，進而表示願意出借款項並鼓吹張智旗、吳
    寶螺參與押注，而張智旗、吳寶螺借款押注後，被告陳佢仁
    、江勝自丟擲之藤圈旋即順利套住玩具等情，可見證人張智
    旗、吳寶螺遭受詐騙手法如出一轍，且詐欺地點均在國泰市
    場，應屬同一集團所為，益徵證人張智旗、吳寶螺同指對渠
    等詐騙者係被告陳佢仁、江勝自及所屬集團並無誤認。又證
    人即查獲本案之警員蕭志偉於本院審理時證稱：98年9 月6
    日，伊與同事據報至國泰市場處理打架案件，到達後見到1
    名民眾與被告陳佢仁、江勝自發生爭執，因被告江勝自受傷
    ，故伊與被告江勝自留在該處，伊同事張鴻霖與被告陳佢仁
    前去拿取扣案玩具及藤環，伊印象中返回派出所時，扣案玩
    具係放置在塑膠藍內，卷附扣押物品目錄表上之品名欄係由
    張鴻霖填寫，而後由被告陳佢仁、江勝自親自簽名捺印等語
    （見本院99年10月14日審判筆錄），及證人即查獲本案之警
    員張鴻霖於本院審理時證稱：98年9 月6 日，伊與同事至國
    泰市場處理打架案件，伊看到在國泰市場內即新北市○○區
    ○○街75巷39之2 號前有攤位，當時1 名男子抱住被告江勝
    自，另有1 名男子抓住被告陳佢仁。之後被告陳佢仁陪同伊
    至1 台小貨車上拿取扣案之玩具及藤環，該等玩具及藤環係
    以1 個藍色塑膠藍裝盛，卷附扣押物品目錄表係被告陳佢仁
    、江勝自親自簽名捺印等語（見本院99年10月14日審判筆錄
    ），證人蕭志偉、張鴻霖為本案查獲員警，與被告陳佢仁、
    江勝自或被害人張智旗、吳寶螺並無特殊情誼，自無可能甘
    冒偽證重責虛偽陳述偏頗一方，渠等均證稱本案查扣之玩具
    及藤環係被告陳佢仁帶同員警張鴻霖一同取出一節，自屬信
    實，且觀諸卷附扣押物品目錄表，被告陳佢仁、江勝自均於
    其上「所有人/ 持有人/ 保管人」欄簽名，苟該等扣押物品
    與被告陳佢仁、江勝自無關，渠等豈會簽名其上表示渠等係
    該等物品之所有人、持有人或保管人？被告陳佢仁、江勝自
    空言否認扣案玩具藤為渠等所有云云，要無可採。而被告陳
    佢仁、江勝自持有前開為警查扣之玩具、藤環等物，與證人
    張智旗、吳寶螺所述被告陳佢仁、江勝自在國泰市場內以丟
    擲藤環圈套玩具誘使他人押注行為時所持用物品相符，益佐
    證人張智旗、吳寶螺證述情節並非子虛。被告陳佢仁、江勝
    自確有於上開時、地，偽以丟擲藤環圈套玩具為投注標的，
    誘使張智旗、吳寶螺投注，以詐取押注金等情，堪以認定。
  (2)依證人張智旗、吳寶螺前開所述，渠等投注後，即因被告陳
    佢仁丟擲藤環者圈中玩具，渠等因而賠付押注，可見被告陳
    佢仁所擲藤環確能套住玩具無疑。而決定此等圈套物品命中
    與否及機率，不外乎丟擲角度、力道大小等因素，而前開因
    素，均能靠丟擲者不斷演練技巧而得以控制套中目標機率。
    觀諸證人張智旗、吳寶螺證述，於渠等投注前，被告陳佢仁
    均無法套中玩具，渠等甫一投注，被告陳佢仁旋即套中玩具
    一情觀之，可見被告陳佢仁確已具有得以輕易掌控投擲藤環
    是否套入玩之技巧。佐以證人張智旗、吳寶螺所述，當時均
    有陌生女子在旁鼓吹且應允出借款項供渠等投注之情事，然
    該等女子既與張智旗、吳寶螺素不相識，自然不知張智旗、
    吳寶螺資力狀況，且張智旗、吳寶螺是否投注，亦與該等女
    子無關，苟非有所圖謀，該等女子豈會甘冒張智旗、吳寶螺
    無力清償借款之風險，無端主動提議出借款項以供押注？由
    此可見，該等鼓吹張智旗、吳寶螺投注之女子顯然與被告陳
    佢仁、江勝自同一集團，且渠等得以掌控投注結果，始會設
    局鼓動張智旗、吳寶螺投注。是被告陳佢仁、江勝自等人之
    集團顯既可掌控丟擲藤圈圈套玩具之結果，顯有人為因素介
    入操控，該以藤圈圈套玩具之舉即非無法預測射悻之舉，被
    告陳佢仁、江勝自等人隱匿此等情事，營造此等投擲係無法
    預測全憑運氣之假象，誘使張智旗、吳寶螺陷於錯誤而押注
    ，再以贏得押注而獲取款項，顯非單純賭博，被告陳佢仁、
    江勝自前開所為確屬詐欺取財無疑。
  (3)再者，於前開時、地慫恿鼓吹並借款予張智旗、吳寶螺之女
    子即犯罪事實二(一)中C 女、犯罪事實二(二)中E 女，應為被告
    陳佢仁、江勝自所屬詐欺集團成員一節，已如前述。又犯罪
    事實二(一)中擺設販賣玩具攤位之B 男，依證人張智旗所述，
    被告陳佢仁與被告江勝自爭購B 男攤位上同一玩具，B 男遂
    提議被告陳佢仁、江勝自丟擲藤圈圈套玩具決定（見前開偵
    查卷第60頁），可知苟B 男僅係單純販售玩具，當不致備有
    丟擲玩具之藤環等物供人使用，可見前開情況應係被告陳佢
    仁、江勝自與B 男所預設安排。復佐以證人吳寶螺所述，其
    至於國泰市場時，係被告陳佢仁、江勝自在該處設攤販售玩
    具（見前開偵查卷第59頁），被告陳佢仁、江勝自前為看似
    互不相識爭購玩具之顧客，未幾則在同一市場內共同設攤販
    售玩具，此種角色變換顯違常情，可見B 男應與被告陳佢仁
    、江勝自為同一集團成員，渠等隨機相互扮演販售玩具者及
    顧客之角色，而藉此吸引被害人。又證人張智旗證述C 女邀
    其投注時，其原拒絕，嗣因D 女表示向C 女借款投注而贏的
    彩金，其始向C 女借款押注等語，蓋被告陳佢仁、江勝自、
    C 女等人係以詐騙他人投注而獲得押注金為目的，渠等絕無
    可能隨意出借款項予人並使之贏得彩金，D 女所稱情節無非
    係為引誘張智旗入局之說詞，由此可見D 女亦為被告陳佢仁
    、江勝自所屬集團之一員，負責與其他共犯慫恿張智旗押注
    無疑。又警方並未緝獲與被告陳佢仁、江勝自共同詐欺張智
    旗之C 女、D 女與與被告陳佢仁、江勝自共同詐欺吳寶螺之
    E 女，供證人張智旗、吳寶螺指認，因而無從得知E 女是否
    即為C 女、D 女中一人，而若E 女非C 女、D 女中一人，則
    被告陳佢仁、江勝自所屬詐欺集團成員較眾，犯罪情節相對
    較重，依罪疑為輕原則，因認E 女為C 女、D 女中一人較有
    利於被告，至前開犯罪事實二(二)中以E 女代稱僅為敘述方便
    ，併予敘明。末者，除證人吳寶螺於本院審理時證稱；出借
    款項予伊押注之女子（即上述E 女）與伊年紀相仿等語（見
    本院99年8 月19日審判筆錄），而吳寶螺係44年出生，有警
    詢筆錄在卷可參（見前開偵查卷第11頁），本案發生當時年
    約45歲，由此可知E 女為成年人。此外，並無證據可認B 男
    、C 女或D 女中一人之年紀為何，依罪疑為輕原則，應為被
    告有利之認定，而認該等共犯均為成年人。
  (三)綜上，被告陳佢仁確有前開恐嚇取財、詐欺取財；被告江勝
    自確有前開詐欺取財犯行，堪以認定。被告陳佢仁、江勝自
    及渠等辯護人所辯均無可採。本案事證明確，被告陳佢仁、
    江勝自犯行均堪認定，應予依法論科。
三、核被告陳佢仁如犯罪事實一之所為，係犯刑法第346 條第1
    項恐嚇取財罪，如犯罪事實二(一)、(二)之所為，均係犯刑法第
    339 條第1 項之詐欺取財罪。被告江勝自如犯罪事實二(一)、
    (二)之所為，均係犯刑法第339 條第1 項之詐欺取財罪。被告
    陳佢仁與A 女就如犯罪事實一恐嚇取財犯行間；被告陳佢仁
    、被告江勝自與B 男、C 女、D 女就如犯罪事實二(一)所示之
    詐欺取財犯行；被告陳佢仁、被告江勝自與E 女就如犯罪事
    實二(二)所示之詐欺取財犯行，有犯意聯絡及行為分擔，為共
    同正犯。被告陳佢仁所犯如犯罪事實一所示之恐嚇取財犯行
    、如犯罪事實二(一)、(二)所示之2 次詐欺取財犯行；被告江勝
    自所犯如犯罪事實二(一)、(二)所示之2 次詐欺取財犯行，犯意
    各別，行為互殊，被害人各益，應予分論併罰。爰審酌被告
    陳佢仁、江勝自四肢健全，當有能力以己力謀生，不思以正
    途方式營生，2 人竟以前開詐欺方式、被告陳佢仁甚另以恐
    嚇方式獲取不法利益，所為自屬非是，且渠等均利用婦女至
    市場購物，對事物防備能力較為薄弱時對之犯罪，心態亦屬
    可議，並衡渠等前科、犯罪動機、目的、手段，犯罪所得為
    數千元至數萬元，金額雖非龐大，但對僅係前往市場購物即
    無端損失數千元甚至上萬元金錢之被害人而言，自然有所不
    甘，犯罪所生損害難認輕微，渠等犯罪後未見悔意，態度難
    認良好等一切情狀，分別量處如主文所示之刑，並定其應執
    行之刑及易科罰金之折算標準。扣案如附表所示之物，為被
    告陳佢仁、江勝自所有之物，已如前述，又雖證人張智旗、
    吳寶螺無法明確指述該等扣案物即為被告陳佢仁、江勝自用
    以投擲圈套之物，然該等扣案物與證人張智旗、吳寶螺所述
    被告陳佢仁、江勝自對之詐欺所用之藤圈、玩具為同性質之
    物，且依證人張智旗、吳寶螺所述可知被告陳佢仁、江勝自
    所屬集團係以擺設販售玩具攤位吸引被害人選購玩具再伺機
    實施詐欺，而玩具、藤圈等物可重複使用，衡情被告陳佢仁
    、江勝自應無使用一次即丟棄更換之必要，可見附表所示扣
    案物應係被告陳佢仁、江勝自用以實施如犯罪事實二(一)、(二)
    所示詐欺取財犯行所用之物，爰依刑法第38條第1 項第2 款
    規定，於被告陳佢仁、江勝自所犯詐欺取財犯行主文項下諭
    知沒收。
據上論斷，依刑事訴訟法第299 條第1 項前段，刑法第28條、第
339 條第1 項、第346 條第1 項、第38條第1 項第2 款、第41條
第1 項前段、第41條第8 項、第51條第5 款，刑法施行法第1 條
之1第1項、第2 項前段，判決如主文。
本案經檢察官張慶林到庭執行職務。
中    華    民    國   100    年    1     月    6     日
                  刑事第十一庭  審判長法  官  李君豪
                                      法  官  錢衍蓁
                                      法  官  何燕蓉
上列正本證明與原本無異。
如不服本判決，應於送達後10日內敘明上訴理由，向本院提出上
訴狀，上訴於本院第二審合議庭 (應附繕本) 。其未敘述上訴理
由者，應於上訴期間屆滿後20日內向本院補提理由書「切勿逕送
上級法院」。
                                      書記官  王元佑
中    華    民    國   100    年    1     月    10    日
附表
┌──┬─────────┬─────┐
│編號│品        名      │數量      │
├──┼─────────┼─────┤
│1   │象、虎型玩具      │1個       │
├──┼─────────┼─────┤
│2   │豬型玩具          │1個       │
├──┼─────────┼─────┤
│3   │藤圈              │20個      │
└──┴─────────┴─────┘